ko: 카메라/광학 기기 > 카메라/광학 기기 부대용품 > 카메라 부품/부대용품 > 카메라 가방/케이스: 카메라 배낭; 카메라 하드케이스; 카메라 홀스터백; 카메라 바퀴식 케이스; 카메라 숄더백; 카메라 슬링백; 카메라 소프트 파우치; 카메라 토트백; 수중촬영 카메라 케이스
sk-SK: Fotoaparáty a optické zariadenia > Príslušenstvo pre fotoaparáty a optické zariadenia > Diely a príslušenstvo pre fotoaparáty > Tašky a puzdrá na fotoaparáty: Batohy na fotoaparáty; Pevné puzdrá na fotoaparáty; Puzdrové tašky na fotoaparáty; Puzdrá na fotoaparáty na kolieskach; Tašky na fotoaparáty cez rameno; Tašky na fotoaparáty cez plece; Nevystužené vrecká na fotoaparát; Tašky tote na fotoaparáty; Podvodné puzdrá na fotoaparáty
cs: Foto, video a optika > Fotoaparáty, kamery a optika – příslušenství > Díly a příslušenství k fotoaparátům > Brašny na fotoaparáty a videokamery: Batohy na fotoaparáty a videokamery; Pevná pouzdra na fotoaparáty a videokamery; Kompaktní brašny na fotoaparáty a videokamery; Pouzdra na kolečkách; Tašky na fotoaparát/kameru na rameno; Jednoramenné brašny na fotoaparát/kameru; Měkká pouzdra na fotoaparáty/kamery; Tašky Tote na fotoaparáty/kamery; Podvodní pouzdra na fotoaparáty/kamery
es: Cámaras y ópticas > Accesorios ópticos y de cámara > Accesorios y piezas para cámaras > Bolsas y fundas para cámaras: Mochilas para cámaras; Estuches rígidos para cámaras; Fundas para cámaras; Estuches con ruedas para cámaras; Bolsos de hombro para cámaras; Bolsos bandolera para cámaras; Fundas blandas para cámaras; Bolsas de viaje para cámaras; Fundas submarinas para cámaras
nb: Kameraer og optikk > Tilbehør for kameraer og optikk > Kameradeler og -tilbehør > Kameravesker og -etuier: Kameraryggsekker; Harde kameravesker; Hylstervesker til kamera; Rullekofferter til kamera; Skuldervesker til kamera; Slyngevesker til kamera; Myke kameravesker; Bærenett til kamera; Undervannshus til kamera
zh-CN: 相机与光学器件 > 相机与光学器件配件 > 相机零件/配件 > 相机包/相机套: 相机背包; 相机硬盒; 相机皮套包; 相机拉杆箱; 相机单肩包; 相机挎包; 相机软包; 相机手提袋; 水下相机箱
pt-PT: Câmaras e ótica > Acessórios de câmara e ótica > Peças e acessórios de câmara > Sacos e estojos de câmara: Mochilas para câmara; Estojos duros para câmara; Malas de coldre para câmaras; Estojos com rodas para câmara; Malas de ombro para câmara; Malas a tiracolo para câmara; Bolsas maleáveis para câmara; Sacolas para câmara; Estojos subaquáticos para câmara
it: Fotocamere/dispositivi ottici > Accessori ottici/fotocamere > Componenti e accessori per fotocamere > Borse per fotocamere: Zaini per fotocamere; Custodie rigide per fotocamera; Borse per fondina per fotocamera; Custodie per fotocamere; Borse a tracolla per fotocamera; Borse a spalla per fotocamera; Custodie morbide per fotocamera; Borse tote per fotocamera; Custodie impermeabili per fotocamere
pl: Aparaty, kamery i przyrządy optyczne > Akcesoria do aparatów, kamer i przyrządów optycznych > Akcesoria i części do aparatów > Torby i pokrowce na aparaty i kamery: Plecaki na aparat; Twarde futerały na aparat; Torby z uchwytem na aparat; Pokrowce na aparat; Torby na ramię na aparat; Torby naramienne na aparat; Miękkie etui na aparat; Torby podręczne na aparat; Obudowy podwodne do aparatów
nl: Camera's en optiek > Optische en camera-accessoires > Cameraonderdelen en -accessoires > Cameratassen: Camerarugzakken; Harde cameratassen; Cameraholstertassen; Cameraroltassen; Cameraschoudertassen; Cameraslingtassen; Zachte camerazakjes; Cameradraagtassen; Onderwatercameratassen
sv: Kameror och optik > Tillbehör till kamera och optik > Kameratillbehör > Kameraväskor: Kameraryggsäckar; Hårda fodral för kamera; Kamerahölsterväskor; Kameraväskor på hjul; Kameraaxelväskor; Kameraslingväskor; Mjuka kamerapåsar; Kameratoteväskor; Undervattensfodral för kamera
lt-LT: Fotoaparatai ir optika > Fotoaparatų ir optikos priedai > Fotoaparatų dalys ir priedai > Fotoaparatų krepšiai ir dėklai: Kuprinės fotoaparatams; Standieji fotoaparatų dėklai; Šoniniai dėklai fotoaparatams; Fotoaparatų dėklai su ratukais; Ant peties nešiojami fotoaparatų krepšiai; Per krūtinę nešiojami fotoaparatų krepšiai; Minkšti fotoaparatų dėklai; Rankoje nešiojami fotoaparatų krepšiai; Povandeniniai fotoaparatų dėklai
sl-SI: Fotoaparati in optika > Dodatki za fotoaparate in optiko > Deli in dodatki za fotoaparate > Torbe in etuiji za fotoaparate: Nahrbtniki za fotoaparate; Trdi etuiji za fotoaparate; Torbe za nošenje fotoaparata; Kovčki za fotoaparate na kolesih; Torbe za fotoaparate za čez ramo; Torbe za fotoaparate z nosilnim trakom; Mehke torbice za fotoaparate; Torbice za fotoaparate; Ohišja za podvodne fotoaparate
fr: Appareils photo, caméras et instruments d’optique > Accessoires pour appareils photo, caméras et instruments d’optique > Pièces et accessoires pour appareils photo et caméras > Sacs et housses pour appareils photo et caméras: Sacs à dos pour appareil photo; Étuis rigides pour appareil photo; Sacs étuis pour appareil photo; Étuis roulants pour appareil photo; Sacs à bandoulière pour appareil photo; Sacs à harnais pour appareil photo; Pochettes souples pour appareil photo; Sacs fourre-tout pour appareil photo; Étuis étanches pour appareil photo
vi: Máy ảnh & Quang học > Phụ kiện camera và ống kính > Linh kiện & Phụ kiện máy ảnh > Túi và hộp đựng camera: Ba lô đựng camera; Hộp cứng đựng camera; Túi đựng camera đeo thắt lưng; Vali đựng camera có bánh lăn; Túi đựng camera đeo vai; Túi đựng camera đeo chéo; Túi mềm đựng camera; Túi tote đựng camera; Hộp đựng camera dưới nước
ro-RO: Aparate foto și componente optice > Accesorii pentru aparate foto și componente optice > Piese și accesorii pentru aparate foto > Genți și huse pentru aparate foto: Rucsacuri pentru aparate foto; Carcase rigide pentru aparate foto; Genți cu toc pentru aparate foto; Genți cu rotile pentru aparate foto; Genți de umăr pentru aparate foto; Genți cu curea pentru aparate foto; Genți moi pentru aparate foto; Sacoșe pentru aparate foto; Genți subacvatice pentru aparate foto
el: Κάμερες & οπτικά συστήματα > Αξεσουάρ κάμερας & οπτικών συστημάτων > Ανταλλακτικά και αξεσουάρ κάμερας > Τσάντες και θήκες κάμερας: Σακίδια κάμερας; Σκληρές θήκες κάμερας; Θήκες κάμερας τύπου Holster; Τροχήλατες θήκες κάμερας; Τσάντες ώμου για κάμερες; Τσάντες κάμερας με λουρί χιαστί; Μαλακές θήκες κάμερας; Τσάντες μεταφοράς κάμερας; Υποβρύχιες θήκες κάμερας
en: Cameras & Optics > Camera & Optic Accessories > Camera Parts & Accessories > Camera Bags & Cases: Camera Backpacks; Camera Hard Cases; Camera Holster Bags; Camera Rolling Cases; Camera Shoulder Bags; Camera Sling Bags; Camera Soft Pouches; Camera Tote Bags; Camera Underwater Cases
ja: カメラ・光学機器 > カメラ・光学機器アクセサリー > カメラパーツ・アクセサリー > カメラバッグ: カメラバックパック; カメラハードケース; カメラホルスターバッグ; キャスター付きカメラケース; カメラショルダーバッグ; カメラスリングバッグ; カメラソフトポーチ; カメラトートバッグ; カメラ水中ケース
hr-HR: Fotoaparati i optika > Dodaci za fotoaparate i optiku > Dijelovi i dodaci za fotoaparate > Torbe i futrole za fotoaparate: Ruksaci za fotoaparate; Tvrde torbe za fotoaparate; Torbe za futrole za fotoaparate; Koferi za fotoaparate; Torbe za rame za fotoaparate; Sling torbe za fotoaparat; Torbice za fotoaparate; Torbe na jedno rame za fotoaparate; Podvodna kućišta za fotoaparate
tr: Kameralar ve Optik Malzemeler > Kamera ve Optik Aksesuarları > Fotoğraf Makinesi Parçaları ve Aksesuarları > Fotoğraf Makinesi Çantaları ve Kılıfları: Kamera Sırt Çantaları; Kamera Sert Kılıfları; Kamera Kılıfı Çantaları; Kamera Tekerlekli Çantaları; Kamera Omuz Çantaları; Kamera Askı Çantaları; Kamera Yumuşak Çantaları; Kamera Bez Çantaları; Kamera Sualtı Kılıfları
fi: Kamerat ja optiikka > Korut ja asusteet > Kameran osat ja tarvikkeet > Kameralaukut ja -kotelot: Kamerareput; Kovat kamerakotelot; Lannekamerakotelot; Kamerakotelot pyörillä; Kameraolkalaukut; Pienet kameraolkalaukut; Pehmeät kamerapussit; Kamerakangaskassit; Kamerakotelot sukelluskäyttöön
ru: Камеры и оптика > Аксессуары для камер и другой оптики > Детали и аксессуары для камер > Сумки и чехлы для фотоаппаратов: Рюкзаки для фотоаппаратов; Жесткие кейсы для фототехники; Сумки-кобуры для фотоаппаратов; Чемоданы на колесиках для фототехники; Сумки через плечо для фотоаппаратов; Сумки-слинги для фотоаппаратов; Мягкие чехлы для фотоаппаратов; Сумки-тоуты для фотоаппаратов; Чехлы для подводной съемки
hu: Fényképezőgépek és optikák > Fényképezőgép- és optikai kiegészítők > Fényképezőgép-alkatrészek és -kiegészítők > Fényképezőgép-táskák és -tokok: Fényképezőgép-hátizsákok; Fényképezőgép-keménytokok; Fényképezőgéptartó táskák; Fényképezőgép-gurulótokok; Fényképezőgép-válltáskák; Fényképezőgép-hevedertáskák; Fényképezőgép-puhatasakok; Fényképezőgép-táskák; Fényképezőgép víz alatti tokok
zh-TW: 相機和光學元件 > 相機和光學配件 > 相機零件/配件 > 相機袋/相機殼: 相機背包; 硬殼相機收納盒; 相機皮套包; 相機拉桿箱; 相機單肩包; 相機斜背包; 相機軟包; 相機托特包; 相機防水箱
th: กล้องและออปติก > อุปกรณ์กล้องและออปติก > ชิ้นส่วนและอุปกรณ์กล้อง > กระเป๋าและที่ใส่กล้อง: กระเป๋าสะพายหลังใส่กล้อง; กล่องใส่กล้องแบบแข็ง; กระเป๋าหนังใส่กล้อง; กล่องใส่กล้องติดล้อ; กระเป๋าสะพายไหล่ใส่กล้อง; กระเป๋าคาดใส่กล้อง; กระเป๋ากล้องแบบนุ่ม; กระเป๋าโททสำหรับใส่กล้อง; กล่องใส่กล้องสำหรับใช้งานใต้น้ำ
pt-BR: Câmeras e óptica > Câmera e acessórios ópticos > Acessórios e peças para câmeras > Bolsas para câmeras: Mochilas para câmeras; Estojos rígidos para câmeras; Bolsas para coldre de câmera; Estojos com rodas para câmeras; Bolsas de ombro para câmeras; Bolsas transversais para câmera; Bolsas macias para câmera; Sacolas para câmeras; Estojos subaquáticos para câmeras
de: Kameras & Optik > Kamera- & Optisches Zubehör > Kamerazubehör > Kamerataschen & -koffer: Kamerarucksäcke; Kamera-Hartschalenkoffer; Kameraholstertaschen; Kamera-Rollkoffer; Kamera-Umhängetaschen; Kamera-Schultertaschen; Weiche Kamerataschen; Kamera-Tragetaschen; Kamera-Unterwassergehäuse
bg-BG: Фотоапарати и оптика > Аксесоари за фотоапарати и оптика > Части и аксесоари за фотоапарати > Чанти и калъфи за фотоапарати: Раници за фотоапарати; Твърди калъфи за фотоапарати; Фотографски чанти тип „кобур“; Фотографски чанти на колела; Фотографски чанти за рамо; Фотографски чанти през рамо; Меки чанти за фотоапарати; Фотографски чанти с две дръжки; Калъфи за снимане под вода
da: Kameraer og optik > Kamera og optik – tilbehør > Kamera – reservedele og tilbehør > Kamera – tasker: Kamera – rygsække; Kamera – hårde kasser; Kamera – hylstertasker; Kamera – rullekasser; Kamera – skuldertasker; Kamera – slyngetasker; Kamera – bløde poser; Kamera – muleposer; Kamera – undervandsetuier